【裁判字號】    89,親,54
【裁判日期】    891019
【裁判案由】    否認子女
【裁判全文】
臺灣高雄地方法院民事判決  八十九年度親字第五四號
    原        告  甲○○
    被        告  乙○○
    兼法定代理人  丙○○
右當事人間否認子女事件，本院判決如左：
    主    文
確認被告乙○○（民國八十九年一月三十日生）非原告與被告丙○○之婚生女。
訴訟費用由被告負擔。
    事    實
甲、原告方面：
  一、聲明：如主文所示。
  二、陳述：原告與被告丙○○於民國八十五年一月三十日結婚，婚後不久因個性不
            合，原告於八十七年起即離家出走，在外自謀生活，因工作關係認識第
            三者而在外同居而為被告丙○○捉姦，故於八十八年九月十八日協議離
            婚。又被告乙○○於民國八十九年一月三十日出生，因從其出生日回溯
            第一百八十一日起至第三百零二日止之受胎期間，係在原告與被告蔡俊
            福婚姻關係存續中，依民法第一千零六十二條、第一千零六十三條第一
            項規定，推定為原告與被告丙○○之婚生女，惟原告自離家後即未與被
            告丙○○同居，故爰依民法第一千零六十三條第二項規定提起本件訴訟
            。
  三、證據：提出離婚協議書、戶籍謄本各一件。
乙、被告方面：
  一、聲明：同意原告的主張。
  二、陳述：乙○○不是我與原告所生之女。
丙、本院依職權囑託行政院國軍退除役官兵輔導委員會高雄榮民總醫院（下稱高雄榮
    民總醫院）鑑定被告乙○○、丙○○是否具有親子關係。
    理    由
一、按妻之受胎，係在婚姻關係存續中者，固推定其所生子女為婚生子女；惟該推定
    ，如夫妻之一方能證明妻非自夫受胎者，得於知悉子女出生之日起一年內提起否
    認之訴。此觀民法第一千零六十三條第一、二項規定自明。
二、原告主張被告乙○○係伊與被告丙○○於婚姻關係存續中所生子女之事實，業
    據提出戶籍謄本、離婚協議書各一件為證，而被告乙○○非原告自被告丙○○受
    胎所生乙節，業據被告丙○○自陳在卷；且經本院囑託高雄榮民總醫院鑑定被告
    乙○○、丙○○是否具有親子關係，該院鑑定結果亦認被告丙○○與乙○○間不
    具有親子關係，有該院八十九年八月十六日高總行字第八九○六九三二號函（附
    檢驗報告）一件在卷可稽，故原告之主張自堪信為真正。
三、被告乙○○既非原告自被告丙○○受胎所生之女；從而，原告依民法第一千零六
    十三條第二項之規定，訴請確認被告乙○○非原告與被告丙○○之婚生女，即屬
    正當，應予准許。
四、結論：本件原告之訴為有理由，依民事訴訟法第七十八條，判決如主文。
中      華      民      國    八十九    年      十      月      十九    日
                              臺灣高雄地方法院民事第六庭
~B法      官  曾吉雄
右正本證明與原本無異。
如不服本判決，應於送達後廿日內，向本院提出上訴狀。
中      華      民      國    八十九    年      十      月      十九    日
~B法院書記官  林國龍


司法院資訊處製作；財團法人民間司法改革基金會備份。
